【裁判字號】    98,小上,15
【裁判日期】    980507
【裁判案由】    給付報酬
【裁判全文】
臺灣桃園地方法院民事裁定              98年度小上字第15號
上  訴  人  甲○○
被  上訴人  高成不動產經紀有限公司
法定代理人  乙○○
訴訟代理人  翁志良
上列當事人間給付報酬事件，上訴人對於民國97年12月17日本院
桃園簡易庭97年度桃小字第2299號第一審判決提起上訴，本院裁
定如下：
    主  文
上訴駁回。
第二審訴訟費用新臺幣壹仟伍佰元由上訴人負擔。
    理  由
一、按對於小額程序之第一審裁判之上訴或抗告，非以其違背法
    令為理由，不得為之，民事訴訟法第436 條之24第2 項定有
    明文。而所謂違背法令，依同法第436 條之32第2 項準用同
    法第468 條、第469 條第1 款至第5 款規定，係指判決不適
    用法規或適用不當者，以及(一)判決法院之組織不合法者，(二)
    依法律或裁判應迴避之法官參與裁判者，(三)法院於權限之有
    無辨別不當或違背專屬管轄之規定者，(四)當事人於訴訟未經
    合法代理者，(五)違背言詞辯論公開之規定者而言。次按民事
    訴訟法第436 條之25規定，小額程序之上訴狀內應記載上訴
    理由，表明下列二款事項：(一)原判決所違背之法令及其具體
    內容；(二)依訴訟資料可認為原判決有違背法令之具體事實，
    即上訴人於上訴狀或理由書內應有具體之指摘，並揭示該法
    規之條項或內容，若係成文法以外之法則，應揭示該法則之
    旨趣，倘為司法院之解釋或最高法院之判例，則應揭示該判
    解之字號或其內容，如上訴狀或理由書未依此項方法表明者
    ，即難認為已對原判決違背法令有具體之指摘，其上訴自難
    認為合法，此有最高法院71年度台上字第314 號判例意旨可
    參。
二、本件上訴意旨略以：原審判決上訴人敗訴，無非係認為系爭
    委託銷售契約已因兩造意思表示合致而發生效力，故認上訴
    人所稱兩造於民國97年4 月24日所簽訂之第2 份委託銷售契
    約無效等語並無可採。惟原審之認定顯與事實暨法理有違，
    蓋：(一)第2 份銷售委託契約應為一般約，並非原審所認定之
    「專任委託契約」，因兩造前於96年12月25日簽訂之第1 份
    銷售委託契約雖載明有「專任委託」字樣，卻於該約第18條
    有「專任時間96年12月25日至97年1 月30日止」特別記載，
    而兩造於97年4 月24日簽訂之第2 份委託銷售契約書則無專
    任委託期間之約定，則依「明示其一，排除其他」之法理及
    「解釋契約不應拘泥於文字，應探求當事人真意」，專任委
    託之期間應僅限於96年12月25日至97年1 月30日，該期間以
    外之委託均非專任委託，此觀東森主管於上訴人所提出之上
    證一譯文之回答可資佐證；(二)縱第2 份委託銷售契約屬專任
    委託契約，亦係兩造於簽約時意思表示錯誤或被上訴人之訴
    訟代理人故意詐欺使上訴人誤信其性質為一般約而簽立，故
    第2 份委託銷售契約依民法第88條、第92條之規定應得撤銷
    ，被上訴人不得向上訴人請求給付報酬；(三)即使第2 份銷售
    委託契約書有效，亦因性質應屬於一般約，被上訴人不得依
    專任委託契約請求上訴人給付成交總價款百分之4 之服務報
    酬等語，並提出譯文1 份為證。
三、惟查，綜觀本件上訴人之上訴狀意旨，在於爭執兩造於97年
    4 月24日簽訂之第2 份委託銷售契約是否有效、是否為專任
    委託銷售之事實，然迄未具體說明原審判決究竟有何不適用
    法規或適用法規不當，抑或有何民事訴訟法第469 條第1 款
    至第5 款之情形。則揆諸首揭說明，本件上訴所載理由，難
    認已依法具體表明原審判決如何違背法令，即本件上訴未合
    於民事訴訟法第436 條之25之規定，屬上訴不合法，應予駁
    回。
四、末按，法院為訴訟費用之裁判時，應確定其費用額，民事訴
    訟法第436 條之32第1 項準用第436 條之19第1 項定有明文
    。經查，本件上訴人應負擔之第二審訴訟費用確定為1,500
    元，爰裁定如主文第2項所示。
五、據上論結，本件上訴為不合法，依民事訴訟法第436 條之32
    第1 項、第2 項、第436 條之19第1 項、第444 條第1 項前
    段、第95條、第78條，裁定如主文。
中    華    民    國    98    年    5     月    7     日
                  民事第一庭  審判長法  官  郭琇玲
                                    法  官  陳婉玉
                                    法  官  陳雪玉
不得抗告。
上列正本證明與原本無異。
中    華    民    國    98    年    5     月    11    日
                                    書記官  吳瓊英


司法院資訊處製作；財團法人民間司法改革基金會備份。
